臺灣高雄地方法院刑事裁定　　　　　　　　　　　　九十二年度交聲字第四六三號
　　原處分機關　交通部公路總局高雄區監理所
　　受處分人
　　即異議人　　甲○○
右列受處分人因違反道路交通管理處罰條例案件，對於交通部公路總局高雄區監理所
中華民國九十二年九月二十二日所為之處分（原處分案號：高監自字第八○─Ｎ00
000000號）聲明異議，本院裁定如左：
    主  文
異議駁回。
    理  由
一、異議意旨略以：異議人雖經認定於民國九十二年五月十二日下午一時二十分許，
    在高雄縣大寮鄉新厝國小前，於職業大貨車駕駛執照經吊扣期間仍駕駛大型車，
    而有違反道路交通管理處罰條例第二十一條之一第一項第七款之規定，遭處罰鍰
    新臺幣（下同）八萬元，吊銷駕駛執照並一年內禁考，惟異議人係於同年四月五
    日因酒醉騎乘輕型機車而遭吊扣大貨車駕照，然異議人並非酒後駕駛大貨車，故
    本不應吊扣異議人之大貨車駕駛執照，現卻又遭吊銷該駕駛執照，所為處分於法
    顯有未適，且該八萬元之罰鍰仍屬過重，爰於法定期間內對前開處分聲明異議，
    請求撤銷原處分云云。
二、按「汽車駕駛人，駕駛汽車經測試檢定有酒精濃度超過規定標準者，處新臺幣一
    萬五千元以上六萬元以下罰鍰，並當場移置保管其車輛及吊扣其駕駛執照一年」
    、「汽車駕駛人，因違反本條例及道路交通安全規則之規定，受吊扣或吊銷駕駛
    執照處分時，吊扣或吊銷其持有各級車類之駕駛執照」，道路交通管理處罰條例
    第三十五條第一項第一款、第六十八條有明文規定。再按「汽車駕駛人取得高一
    級車類之駕駛資格者，應換發駕駛執照，並准其駕駛較低級車類之車輛，即已領
    有大貨車駕駛執照者，得駕駛小型車、輕型機器腳踏車」，此則為道路交通安全
    規則第六十一條第一項第三款所明定。而上開規定所稱吊扣或吊銷之「駕駛執照
    」，原則上應解釋為以車輛駕駛人駕駛何種車輛而決定該執照之種類，如駕駛人
    酒醉騎乘機車，即應吊扣或吊銷機車執照，如駕駛人係酒醉駕駛汽車，則應吊扣
    或吊銷汽車執照。若然車輛駕駛人就其所駕駛之車輛並無考領合格之駕駛執照，
    即應吊扣或吊銷駕駛人其他已考領合格之駕駛執照，是若駕駛人酒醉騎乘輕型機
    車（機器腳踏車），然其若無考領合格之機車駕駛執照，僅考領職業大貨車駕駛
    執照，惟其依上開法律規定，既可因該大貨車之駕駛執照而有騎乘輕型機車之資
    格，即應吊扣或吊銷該大貨車之駕駛執照，此亦業經本院依職權函詢交通部公路
    總局高雄區監理所確認無訛，並有該監理所九十二年十一月十二日高監自第○九
    二○○五○○八三號函一份在卷可證。準此而論，本件異議人雖主張其於九十二
    年四月五日間既係酒醉騎乘輕型機車，故不應吊扣其職業大貨車駕駛執照一節，
    即屬無據。況異議人若對於該部分之交通管理事件之裁決吊扣駕駛執照之處分不
    服，即應依法對於該裁決聲明異議，惟異議人卻未於法定期間內聲明異議，該吊
    扣駕駛執照之裁決處分即已確定，異議人再於本件中據為異議理由，即有未當。
三、再按「汽車駕駛人駕駛聯結車、大客車、大貨車，如有駕駛執照吊扣期間駕車者
    ，汽車所有人及駕駛人各處新臺幣四萬元以上八萬元以下罰鍰，並當場禁止該汽
    車駕駛人繼續駕駛及扣留其車輛牌照」、「前項第五款、第六款之駕駛執照，均
    應扣繳之；第七款並吊銷其駕駛執照」，道路交通管理處罰條例第二十一之一條
    第一項第七款、第二項亦有明文規定。是查，異議人之職業大貨車駕駛執照，既
    因異議人酒醉騎乘機車而經吊扣，吊扣期間為自九十二年四月十四日起至九十三
    年四月十三日止，此有該駕駛執照吊扣執行單一份在卷可憑，該吊扣處分並無任
    何不當，且異議人亦未就該處分提出異議，而已確定在案一節，已如上述，從而
    ，異議人於大貨車駕駛執照經吊扣期間內再駕駛大貨車，即已違反前揭規定。是
    交通部公路總局高雄區監理所綜合上情，認異議人應科處罰鍰八萬元，吊銷駕駛
    ，一年內禁考，並據以裁決，並無任何不當，且依異議人所駕駛之車種及其違規
    情節，縱科處最高額罰鍰八萬元，仍屬妥適。準此，本件異議為無理由，應予駁
    回。
四、據上論斷，應依道路交通案件處理法第十九條，裁定如主文。
中      華      民      國    九十三    年     二       月    三        日
                                臺灣高雄地方法院交通法庭
                                    法  官    林靜梅
右正本證明與原本無異。
如不服本裁定，應於裁定送達後五日內，向本院提出抗告狀。
                                    書記官    洪生輝
中    華    民    國      九十三      年      二      月      四      日
